臺灣高等法院臺中分院刑事裁定　
110年度聲字第1871號
聲  請  人  臺灣高等檢察署臺中檢察分署檢察官
受  刑  人  劉曜成
上列聲請人因受刑人數罪併罰有二裁判以上，聲請定其應執行之
刑（聲請案號：110年度執聲字第869號），本院裁定如下：
    主  文
劉曜成因犯如附表所示各罪所處之刑，應執行有期徒刑捌年陸月
。
    理  由
一、聲請意旨略以：受刑人劉曜成因竊盜數罪，先後經判決確定
    如附表，數罪中雖有刑法第50條第1項但書所列情形，惟受
    刑人已請求檢察官聲請定應執行刑，有臺灣臺中地方檢察署
    110年7月2日是否請求定應執行刑調查表足稽，應依刑法第5
    0條第2項、第53條、第51條第5款規定，定其應執行之刑。
    爰依刑事訴訟法第477條第1項聲請裁定等語。
二、經查，受刑人劉曜成因犯如附表所示竊盜案件，經臺灣臺北
    地方法院、臺灣士林地方法院、臺灣新竹地方法院、臺灣新
    北地方法院、臺灣臺中地方法院、臺灣苗栗地方法院、臺灣
    桃園地方法院、臺灣高雄地方法院及本院分別判處如附表所
    示之刑，均經確定在案，此有如附表所示之判決書及臺灣高
    等法院被告前案紀錄表各1份附卷可憑，而其中受刑人如附
    表編號1、4、5、7、8、10、11、13、16、19、20、22至24
    、30所示為得易科罰金、易服社會勞動之罪，如附表編號2
    、3、6、9、12、14、15、17、18、21、25至29所示為不得
    易科罰金、不得易服社會勞動之罪，依刑法第50條第1項但
    書之規定固不得併合處罰，然查受刑人於民國110年7月2日
    已向檢察官聲請定應執行刑，有臺灣臺中地方檢察署110年7
    月2日「刑法第50條第1項但書案件是否請求定應執行刑調查
    表」1份（見本院卷第17至18頁）附卷可稽，是依刑法第50
    條第2項之規定，聲請人就附表所示各罪聲請定其應執行之
    刑，核屬正當。爰審酌受刑人所犯如附表編號4所示之3罪，
    前曾經臺灣士林地方法院以108年度審易字第1988號判決定
    應執行有期徒刑1年2月確定，所犯如附表編號5所示之2罪，
    前曾經臺灣新北地方法院以108年度審簡字第1228號判決定
    應執行有期徒刑9月確定，所犯如附表編號9所示之2罪、編
    號10、11所示之罪，前曾經臺灣臺北地方法院以108年度審
    易字第2676號判決分別定應執行有期徒刑11月、5月確定，
    所犯如附表編號12所示之4罪，前曾經臺灣臺北地方法院以1
    08年度審易字第3202號判決定應執行有期徒刑1年3月確定，
    所犯如附表編號14所示之2罪，前曾經臺灣新竹地方法院以1
    08年度易字第1077號判決定應執行有期徒刑10月確定，所犯
    如附表編號17、18所示之罪，前曾經臺灣苗栗地方法院以10
    9年度易字第361號判決定應執行有期徒刑1年確定，所犯如
    附表編號22、23所示之罪，前曾經臺灣新北地方法院以109
    年度審易字第1821號判決定應執行有期徒刑1年確定，所犯
    如附表編號24所示之2罪、編號25至27所示之罪，前曾經臺
    灣高雄地方法院以109年度審易字第723號判決分別定應執行
    有期徒刑9月、1年4月確定，所犯如附表編號28、29所示之
    罪、編號30所示之2罪，前曾經臺灣臺中地方法院以109年度
    易字第248、701號判決分別定應執行有期徒刑3年、5月，案
    經上訴後，經本院以110年度上易字第257、265、266號判決
    駁回上訴確定，暨受刑人所犯如附表所示各罪之犯罪態樣、
    時間間隔、侵犯法益，並考量各該罪合併後之不法內涵、罪
    責原則及合併刑罰所生之效果等情狀，定其應執行之刑如主
    文所示。
三、爰依刑事訴訟法第477條第1項，刑法第50條第2項、第53條
    、第51條第5款，裁定如主文。 
中　　華　　民　　國　　110 　年　　7 　　月　　22　　日
            刑事第二庭   審判長法　官　何  志  通
                               法　官  石  馨  文
                               法　官  許  月  馨
以上正本證明與原本無異。
不得抗告。
　　　　　　　　　　　　       書記官  李  妍  嬅
　　　　　　　　　　　　　　　  
中　　華　　民　　國　　110 　年　　7 　　月　　22　　日
附表：受刑人劉曜成定應執行刑案件一覽表
編號  1 2 3 罪名  竊盜  竊盜  竊盜 宣告刑  有期徒刑6月  有期徒刑7月 有期徒刑7月 犯罪日期  108.05.10  108.08.26 108.05.16 偵查(自訴)機關 年度案號  臺北地檢108年度偵字第15270號 士林地檢108年度偵字第14415號 新竹地檢108年度軍偵字第35號  最後事實審 法院 臺北地院 士林地院 新竹地院  案號 108年度審簡字 第1826號 108年度審易字 第2214號 108年度易字 第1053號  判決日期 108.10.31 109.02.07 109.03.13  確定 判決 法院 臺北地院 士林地院 新竹地院  案號 108年度審簡字 第1826號 108年度審易字 第2214號 108年度易字 第1053號  判決 確定日期 108.12.03 109.03.09 109.03.13 是否為得易科罰金之案件  得易科罰金 得易服社會勞動 不得易科罰金 不得易服社會勞動 不得易科罰金 不得易服社會勞 備註  臺北地檢109年度執緩字第7號（新北地院109撤緩159撤銷緩刑，即臺北地檢109執撤緩201） 士林地檢109年度 執字第1549號 新竹地檢109年度 執字第2127號 
編號  4 5 6 罪名  竊盜  竊盜  竊盜 宣告刑  有期徒刑6月 （3罪） 有期徒刑6月 （2罪） 有期徒刑9月 犯罪日期  108.04.30 108.05.15（2次） 108.06.28（2次） 108.09.29 偵查(自訴)機關 年度案號  士林地檢108年度偵字第9818、11789號 新北地檢108年度偵字第28105、29702號 新竹地檢108年度偵字第10720號  最後事實審 法院 士林地院 新北地院 新竹地院  案號 108年度審易字 第1988號 108年度審簡字 第1228號 108年度易字 第987號  判決日期 108.11.28 109.02.27 109.03.03  確定 判決 法院 士林地院 新北地院 新竹地院  案號 108年度審易字 第1988號 108年度審簡字 第1228號 108年度易字 第987號  判決 確定日期 109.04.06 109.04.07 109.04.13 是否為得易科罰金之案件  得易科罰金 得易服社會勞動 得易科罰金 得易服社會勞動 不得易科罰金 不得易服社會勞 備註  士林地檢109年度執字第1976號（編號4之3罪應執行1年2月） 新北地檢109年度 執字第6234號（編號5之2罪應執行9月） 新竹地檢109年度 執字第2153號 
編號  7 8 9 罪名  竊盜 竊盜 竊盜 宣告刑  有期徒刑4月 有期徒刑6月 有期徒刑7月 （2罪） 犯罪日期  108.09.29 108.09.25 108.06.28（2次）  偵查(自訴)機關 年度案號  新竹地檢108年度偵字第10720號 新北地檢108年度偵字第33403號 臺北地檢108年度偵字第18244號  最後事實審 法院 新竹地院 新北地院 臺北地院  案號 108年度易字 第987號 108年度審易字 第3466號 108年度審易字 第2676號  判決日期 109.03.03 109.02.21 109.01.20  確定 判決 法院 新竹地院 新北地院 臺北地院  案號 108年度易字 第987號 108年度審易字 第3466號 108年度審易字 第2676號  判決 確定日期 109.04.13 109.04.14 109.05.21 是否為得易科罰金之案件  得易科罰金 得易服社會勞 得易科罰金 得易服社會勞 不得易科罰金 不得易服社會勞 備註  新竹地檢109年度 執字第2154號 新竹地檢109年度 執字第7007號 新北地檢109年度 執字第3263號（編號9之2罪應執行11月） 
編號  10 11 12 罪名  竊盜 竊盜 竊盜 宣告刑  有期徒刑3月 有期徒刑4月 有期徒刑7月 （4罪） 犯罪日期  108.06.26至 108.06.28某時 108.06.28 108.08.22(2次） 108.08.27 108.08.31 偵查(自訴)機關 年度案號  臺北地檢108年度偵字第18244號 臺北地檢108年度偵字第18244號 臺北地檢108年度偵字第23387等號  最後事實審 法院 臺北地院 臺北地院 臺北地院  案號 108年度審易字 第2676號 108年度審易字 第2676號 108年度審易字 第3202號  判決日期 109.01.20 109.01.20 109.01.31  確定 判決 法院 臺北地院 臺北地院 臺北地院  案號 108年度審易字 第2676號 108年度審易字 第2676號 108年度審易字 第3202號  判決 確定日期 109.05.21 109.05.21 109.05.21 是否為得易科罰金之案件  得易科罰金 得易服社會勞 得易科罰金 得易服社會勞 不得易科罰金 不得易服社會勞 備註  臺北地檢109年度 執字第3264號（編號10、11應執行5月） 臺北地檢109年度 執字第3264號（編號10、11應執行5月） 臺北地檢109年度 執字第3258號（編號12之4罪應執行1年3月） 
編號  13 14 15 罪名  竊盜 竊盜 竊盜 宣告刑  有期徒刑3月 有期徒刑7月 （2罪） 有期徒刑8月  犯罪日期  108.08.22  108.05.17(2次) 108.10.15 偵查(自訴)機關 年度案號  臺北地檢108年度偵字第23387等號 新竹地檢108年度偵字第11579、12055號 臺中地檢109年度偵字第3506號  最後事實審 法院 臺北地院 新竹地院 臺中地院  案號 108年度審易字 第3202號 108年度易字 第1077號 109年度易字 第821號  判決日期 109.01.31 109.04.27 109.04.30  確定 判決 法院 臺北地院 新竹地院 臺中地院  案號 108年度審易字 第3202號 108年度易字 第1077號 109年度易字 第821號  判決 確定日期 109.05.21 109.05.28 109.06.08 是否為得易科罰金之案件  得易科罰金 得易服社會勞 不得易科罰金 不得易服社會勞 不得易科罰金 不得易服社會勞 備註  臺北地檢109年度 執字第3259號 新竹地檢109年度 執字第2629號(編號14之2罪應執行10月) 臺中地檢109年度 執字第8870號 
編號  16 17 18 罪名  竊盜 竊盜 竊盜 宣告刑  有期徒刑3月 有期徒刑8月  有期徒刑7月  犯罪日期  108.10.09  108.05.17 108.05.17 偵查(自訴)機關 年度案號  臺北地檢108年度偵字第29020等號 苗栗地檢109年度偵字第1153號 苗栗地檢109年度偵字第1153號  最後事實審 法院 臺北地院 苗栗地院 苗栗地院  案號 109年度易字 第236號 109年度易字 第361號 109年度易字 第361號  判決日期 109.06.02 109.07.08 109.07.08  確定 判決 法院 臺北地院 苗栗地院 苗栗地院  案號 109年度易字 第236號 109年度易字 第361號 109年度易字 第361號  判決 確定日期 109.07.07 109.08.06 109.08.06 是否為得易科罰金之案件  得易科罰金 得易服社會勞 不得易科罰金 不得易服社會勞 不得易科罰金 不得易服社會勞 備註  臺北地檢109年度 執字第4025號 苗栗地檢109年度 執字第2607號(編號17、18應執行1年) 苗栗地檢109年度 執字第2607號(編號17、18應執行1年） 
編號  19 20 21 罪名  竊盜 竊盜 竊盜 宣告刑  有期徒刑6月 有期徒刑5月  有期徒刑1年  犯罪日期  108.10.25  108.08.26 108.08.15 偵查(自訴)機關 年度案號  桃園地檢109年度偵字第11283號 士林地檢109年度偵緝字第39號 士林地檢108年度偵字第16773號  最後事實審 法院 桃園地院 士林地院 士林地院  案號 109年度審易字 第1026號 109年度審簡字 第524號 109年度易字 第229號  判決日期 109.08.24 109.08.24 109.10.19  確定 判決 法院 桃園地院 士林地院 士林地院  案號 109年度審易字 第1026號 109年度審簡字 第524號 109年度易字 第229號  判決 確定日期 109.09.29 109.10.05 109.11.23 是否為得易科罰金之案件  得易科罰金 得易服社會勞 得易科罰金 得易服社會勞 不得易科罰金 不得易服社會勞 備註  桃園地檢109年度 執字第17333號 士林地檢109年度 執字第5181號 士林地檢110年度 執字第70號 
編號  22 23 24 罪名  竊盜 竊盜 竊盜 宣告刑  有期徒刑3月 有期徒刑6月 （2罪） 有期徒刑6月 (2罪）  犯罪日期  108.07.02  108.07.02(2次) 108.06.20(2次) 偵查(自訴)機關 年度案號  新北地檢108年度偵字第34039、34792號 新北地檢108年度偵字第34039、34792號 高雄地檢108年度偵字第19938號  最後事實審 法院 新北地院 新北地院 高雄地院  案號 109年度審易字 第1821號 109年度審易字 第1821號 109年度審易字 第723號  判決日期 109.10.26 109.10.26 109.10.30  確定 判決 法院 新北地院 新北地院 高雄地院  案號 109年度審易字 第1821號 109年度審易字 第1821號 109年度審易字 第723號  判決 確定日期 109.12.02 109.12.02 110.01.19 是否為得易科罰金之案件  得易科罰金 得易服社會勞 得易科罰金 得易服社會勞 得易科罰金 得易服社會勞 備註  新北地檢110年度 執字第31號（編號22、23應執行1年） 新北地檢110年度 執字第31號（編號22、23應執行1年） 高雄地檢110年度 執字第1195號（編號24之2罪應執行9月） 
編號  25 26 27 罪名  竊盜 竊盜 竊盜 宣告刑  有期徒刑7月   有期徒刑9月   有期徒刑8月   犯罪日期  108.06.20  108.06.20 108.06.20 偵查(自訴)機關 年度案號  高雄地檢108年度偵字第19938等號 高雄地檢108年度偵字第19938等號 高雄地檢108年度偵字第19938等號  最後事實審 法院 高雄地院 高雄地院 高雄地院  案號 109年度審易字 第723號 109年度審易字 第723號 109年度審易字 第723號  判決日期 109.10.30 109.10.30 109.10.30  確定 判決 法院 高雄地院 高雄地院 高雄地院  案號 109年度審易字 第723號 109年度審易字 第723號 109年度審易字 第723號  判決 確定日期 110.01.19 110.01.19 110.01.19 是否為得易科罰金之案件  不得易科罰金 不得易服社會勞 不得易科罰金 不得易服社會勞 不得易科罰金 不得易服社會勞 備註  高雄地檢110年度 執字第1196號(編號25至27應執行1年4月) 高雄地檢110年度 執字第1196號(編號25至27應執行1年4月) 高雄地檢110年度 執字第1196號(編號25至27應執行1年4月) 
編號  28 29 30 罪名  竊盜 竊盜 竊盜 宣告刑  有期徒刑7月 (9罪) 有期徒刑8月 (4罪) 有期徒刑3月 (2罪) 犯罪日期  108.05.20前某日 108.05.21 108.07.17(5次) 108.08.14(2次) 108.05.21(2次) 108.05.28 108.07.17 108.05.20前某日 108.07.17前某日  偵查(自訴)機關 年度案號  臺中地檢108年度偵字第23191等號 臺中地檢108年度偵字第23191等號 臺中地檢108年度偵字第23191等號  最後事實審 法院 中高分院 中高分院 中高分院  案號 110年度上易字第257、265、266號 110年度上易字第257、265、266號 110年度上易字第257、265、266號  判  決 日  期 110.04.27 110.04.27 110.04.27  確定 判決 法院 中高分院 中高分院 中高分院  案號 110年度上易字第257、265、266號 110年度上易字第257、265、266號 110年度上易字第257、265、266號  判決確定日期 110.04.27 110.04.27 110.04.27 是否為得易科罰金之案件  不得易科罰金 不得易服社會勞 不得易科罰金 不得易服社會勞 得易科罰金 得易服社會勞 備註  臺中地檢110年度 執字第7310號(編號28、29應執行3年) 臺中地檢110年度 執字第7310號(編號28、29應執行3年) 臺中地檢110年度 執字第7311號(編號30之2罪應執行5月)